臺灣花蓮地方法院民事裁定　　　　　　 99年度再簡抗字第1號
抗　告　人　黃榮妹
抗　告　人　王步融
相　對　人　王淑貞
上列當事人間再審之訴事件，抗告人對於本院中華民國99年10
月22日所為99年度花再簡字第2號裁定提起抗告，裁定如下：
主  文
抗告駁回。
抗告費用由抗告人負擔。
    理  由
一、抗告意旨略以：抗告人對於原審裁定不服而提起抗告，表示
    對本院花蓮簡易庭98年度簡上字第53號第二審確定判決有所
    疑義，請准將其廢棄或變更等語。
二、按再審之訴，必對於確定判決始得提起，若其判決並未確定
    ，或雖經判決而不能發生判決之效力，則其提起再審，即不
    得謂為合法（最高法院18年抗字第2871號判例要旨參照）。
    而第二審法院就該事件已為本案判決者，對於第一審法院之
    判決不得提起再審之訴，乃當然之理；又再審之訴，應於30
    日之不變期間內提起；其期間自判決確定時起算；其再審之
    理由發生或知悉在後者，均自知悉時起算。提起再審之訴，
    並應以訴狀表明遵守不變期間之證據。此見民事訴訟法第49
    6條第3項、第500條第1項、第2項、第501條第1項第4款之規
    定即明。又按再審之訴不合法者，法院應以裁定駁回之。民
    事訴訟法第502條亦有明定。
三、經查：
（一）抗告人與相對人王淑貞間請求拆屋還地事件，經本院花蓮
      簡易庭以 99年度花簡字第226號第一審判決相對人王淑貞
      勝訴，抗告人提出上訴，本院民事庭於 99年1月19日以98
      年度簡上字第53號判決駁回上訴確定在案，因其為不得上
      訴第三審之判決而告確定，抗告人亦於99年2月4日接獲該
      駁回上訴之判決，此有前開民事案卷可憑。抗告人遲於99
      年9月16日始以99年度花簡字第226號第一審判決提起本件
      再審之訴，（經本院於 100年1月5日當庭詢問抗告人其當
      時提起再審之訴之對象為何？抗告人猶堅稱係本院99年度
      花簡字第 226號），因其非確定判決，核與前開規定不符
      ，原審據以駁回抗告人再審之訴，並無違誤。
（二）又抗告人縱於抗告狀中指係對本院98年度簡上字第53號確
      定判決提起再審之訴為由，提起本件抗告云云；然其提起
      再審亦顯已逾提起再審之訴30日之不變期間，又未表明其
      遵守不變期間之證據，其提起再審之訴，顯不合法，應予
      駁回則無二致。
四、從而，本件抗告人提起再審之訴為不合法，原法院為駁回之
    裁定，並無違誤，抗告意旨指摘原裁定不當，求予廢棄，為
    無理由，應予駁回。
五、據上論結，本件抗告為無理由，依民事訴訟法第436條之1第
    3項、第495條之1第1項、第449條第1項、第95條、第78條，
    裁定如主文。
中    華    民    國    100    年    1    月    14    日
                         臺灣花蓮地方法院民事庭
                             審判長法官  湯文章
                                   法官  楊碧惠
                                   法官  沈士亮
正本係照原本作成。
如不服本裁定，僅得於收受本裁定正本送達後10日內，以適用法
規顯有錯誤為理由，向本院提出再抗告狀，（須附繕本一份及繳
納再抗告裁判費新台幣1,000元），經本院許可後紿可再抗告。
中    華    民    國    100    年    1    月    14    日
                             法院書記官  杜依玹